臺灣高雄地方法院刑事判決　　　　　　　 96年度訴字第916號
公　訴　人　臺灣高雄地方法院檢察署檢察官
被　　　告　甲○○
上列被告因毒品危害防制條例案件，經檢察官提起公訴（96年度
毒偵字第912 號），被告於本院準備程序進行中，就被訴犯罪事
實為有罪之陳述，經本院告知簡式審判程序意旨，並聽取公訴人
及被告之意見後，本院合議庭裁定由受命法官獨任依簡式審判程
序審理，判決如下：
    主  文
甲○○施用第一級毒品，累犯，處有期徒刑壹年貳月。扣案之夾
鍊袋壹個、吸管壹支及香煙壹支，均沒收。
    事  實
一、甲○○前於民國89年間，因施用毒品案件，經本院以89年度
    毒聲字第4506號裁定送觀察、勒戒後，認有繼續施用毒品之
    傾向，復經本院以89年度毒聲字第4944號裁定令入戒治處所
    施以強制戒治，期間經評定為合格，經本院以89年度毒聲字
    第8687號裁定停止戒治，所餘戒治期間命付保護管束，並於
    90年6 月26日保護管束期滿執行強制戒治完畢釋放，由臺灣
    高雄地方法院檢察署檢察官以90年度戒毒偵字第761 號為不
    起訴處分確定。又於92年間，因施用毒品案件，經本院以92
    年度毒聲字第2752號裁定令入戒治處所施以強制戒治，嗣於
    93年1 月9 日因法律修正而予以報結戒治程序，其所犯施用
    毒品罪部分，經本院以92年度訴字第1344號判處有期徒刑8
    月確定，並於93年11月2 日執行完畢。復於94年間，又因施
    用毒品案件，經本院判處有期徒刑1 年確定，於95年9 月8
    日縮刑期滿執行完畢，猶不知悔改。明知海洛因係經政府公
    告，列為毒品危害防制條例第2 條第2 項第1 款所定之第1
    級毒品，未經許可不得持有、施用，竟基於施用第一級毒品
    海洛因之犯意，於95年12月25日16、17時，在高雄市○○區
    ○○街12號住處，以將第一級毒品海洛因摻水加入注射針筒
    內注射之方式非法施用第一級毒品海洛因，嗣於95年12月25
    日17時30分許，經警得甲○○母親董蔡寶珠之同意至上址執
    行搜索，扣得甲○○所有供施用毒品所用之夾鍊袋1 個、吸
    管1 支及香煙1 支等物，並經其同意採尿後並採集尿液檢體
    送驗呈嗎啡陽性反應，始悉上情。
二、案經高雄市政府警察局移送臺灣高雄地方法院檢察署檢察署
    檢察官偵查起訴。
    理  由
壹、程序方面：按本件被告甲○○所犯係死刑、無期徒刑、最輕
    本刑為3 年以上有期徒刑以外之罪，其於準備程序就被訴事
    實為有罪之陳述，經本院告知簡式審判程序之旨，並聽取其
    與檢察官之意見後，本院認無不得或不宜改依簡式審判程序
    進行之情事，依刑事訴訟法第273 條之1 第1 項規定，裁定
    進行簡式審判程序，合先敘明。
貳、實體方面：
一、訊據被告對於上揭犯罪事實於本院審理時坦承不諱，且為警
    將被告之尿液送驗結果，係呈嗎啡陽性反應，此有高雄市立
    凱旋醫院96年1 月8日A00000000 號濫用藥物尿液檢驗報告1
     份附卷可稽，又查：
  (1)海洛因施用入人體後水解還原成嗎啡，再循嗎啡之代謝方式
    排出體外，業據行政院衛生署藥物食品檢驗局73藥檢壹字第
    030221號函說明綦詳，且依醫學臨床實驗及根據英國藥學會
    出版Isolation and Indentification of Drugs乙書第293
    頁載明：海洛因經注射入人體後，在體內迅速水解成6Monoa
    cety Imorphine，再緩緩繼續水解成嗎啡，然後再循嗎啡之
    代謝方式排出，同書第431 至432 頁並載有：嗎啡經注射入
    人體後，約百分之50以上於8 小時內自尿中排出，至24小時
    排出約百分之90，但48小時後仍有微量可檢出等語。
  (2)準此而論，被告為遭查獲之尿液經送驗結果，呈嗎啡陽性反
    應，顯見被告確有施用第一級毒品海洛因之犯行甚明。故此
    ，本件事證明確，被告犯行洵堪認定。
二、(一)查海洛因係毒品危害防制條例第2 條第2 項第1 款所明定
    之第一級毒品，核其所為係犯毒品危害防制條例第10條第1
    項之施用第一級毒品罪。被告持有第一級毒品之行為已為其
    施用之高度行為所吸收，不另論罪。被告有上載之前科，有
    台灣高等法院被告前案紀錄表1 份在卷可稽，其受有期徒刑
    執行完畢，5 年內故意再犯本件有期徒刑以上之罪，為累犯
    ，應依刑法第47條規定，加重其刑。爰審酌被告有上述前科
    ，品性不佳，及曾因施用毒品，經強制戒治執行完畢釋放及
    執行徒刑後，仍不知悔改警惕，猶繼續施用毒品，暨犯後坦
    承犯行，與施用毒品為自戕行為及對社會危害性等一切情狀
    ，量處如主文所示之刑，以資懲儆。
三、至扣案之夾鍊袋1 個、吸管1 支及香煙1 支等物，均係被告
    所有，供被告施用海洛因所用之物，亦經被告供承在卷（見
    本院卷第50頁），應依刑法第38條第1 項第2 款宣告沒收之
    。
據上論斷，應依刑事訴訟法第273 條之1 第1 項、第299 條第1
項前段，毒品危害防制條例第10條第1 項，刑法第11條前段、第
47條第1 項、第38條第1項第2 款，判決如主文。
本案檢察官劉慕珊到庭執行職務。
中　　華　　民　　國　　96　　年　　3 　　月　　30　　日
                  刑事第七庭  法  官   張茹棻
以上正本證明與原本無異。
如不服本判決，應於判決送達後10日內，向本院提出上訴狀。
中　　華　　民　　國　　96　　年　　3 　　月　　30　　日
                              書記官   陳惠玲
附錄本案判決論罪科刑法條：
毒品危害防制條例第10條：
施用第一級毒品者，處6月以上5年以下有期徒刑。
施用第二級毒品者，處3年以下有期徒刑。
